臺灣高雄地方法院交通事件裁定　　　 100年度交聲字第2145號
原處分機關　交通部公路總局高雄區監理所
異　議　人　李賢玉
上列異議人即受處分人因違反道路交通管理處罰條例案件，對於
交通部公路總局高雄區監理所民國 100年10月12日所為之處分（
原處分：高監自字第裁80-T00000000號），聲明異議，本院裁定
如下：
    主  文
異議駁回。
    理  由
一、原處分意旨略以：異議人即受處分人李賢玉（下稱異議人）
    於民國100年9月3日16時30分許，駕駛車牌號碼9330-PB號自
    用小客車，行經台東縣台九線352.6K和平段，因行車速度超
    過最高時速20公里以上，40公里以下之違規事實，為台東縣
    警察局關山分局員警攔停舉發，爰依道路交通管理處罰條例
    第40條之規定，處罰鍰新臺幣（下同）1,800 元，並依同條
    例第63條第1 項第1 款規定，記違規點數1 點等語。
二、異議意旨略以：本件舉發沒有照片，且雷達測速合格主機號
    碼也沒有登記在舉發單上，沒有具體證據，台東縣警察局關
    山分局的函還寫成超速達時速99公里，又員警於舉發當時告
    知繳罰鍰金額為1,200元，嗣後卻變成1,800元，為此聲明異
    議請求撤銷原處分云云。
三、按汽車駕駛人，行車速度，超過規定之最高時速，或低於規
    定之最低時速，除有第43條第1 項第2 款情形外，處新臺幣
    1,200元以上2,400元以下罰鍰，道路交通管理處罰條例第40
    條定有明文。汽車駕駛人有第40條之情形者，除依原條款處
    罰鍰外，並記違規點數1 點，同條例第63條第1項第1款亦有
    明文。又依照違反道路交通管理事件統一裁罰基準表，駕駛
    人（違規車種類別為汽車）行車速度，超過規定之最高時速
    20公里以上未滿40公里，而違反道路交通管理處罰條例第40
    條規定者，期限內繳納或到案聽候裁決者，裁罰1,800 元。
四、經查：本件異議人駕駛上開自用一般小客車，於100年9月3
    日16時30分許，行經台東縣台九線352.6K和平段，因行車速
    度達時速80公里，超過速限60公里，而有行車速度超過規定
    之最高時速20公里以上，40公里以下（超速20公里）之事實
    ，業經證人即舉發員警洪壽嶺證述：異議人是從鹿野市區往
    台東市○○○道行駛，經過352 公里處，該路段是一個直線
    路段，速限60公里，異議人當時的車速已經超過規定速限達
    80公里，所以我們當場攔查舉發。當時我所持的測速儀器是
    雷達測速器，且有經過標準局檢驗合格，主機編號68884 號
    。本件測速儀器可針對異議人的車輛為檢測，不會誤測他人
    等語明確（見本院 100年11月25日訊問筆錄），且本件測速
    設備係非照相式之雷達測速儀（主機編號68884 號），該測
    速設備並經經濟部標準檢驗局檢定合格，有經濟部標準檢驗
    局檢定合格證書1 份在卷可參，是異議人確有前開違規事實
    無疑。異議人辯稱：無照片或測速儀器編號等證據，無法證
    明超速云云，尚無可採。至洪壽嶺員警雖證稱曾於舉發當時
    ，經異議人詢問罰鍰金額，口頭告知超速是1,200 元以上一
    情明確（見本院 100年11月25日訊問筆錄），然依照違反道
    路交通管理事件統一裁罰基準表規定，駕駛人違反道路交通
    管理處罰條例第40條規定，違規車種類別為汽車，而行車速
    度係超過規定之最高時速20公里以上未滿40公里者，於期限
    內繳納或到案聽候裁決，即應裁罰1,800 元，員警縱就金額
    部分有所誤為告知，仍應以違反道路交通管理事件統一裁罰
    基準表規定應繳納之金額為準，本件裁罰之罰鍰金額應為1,
    800 元無誤，異議人以此質疑罰鍰金額有誤，尚有誤會。至
    台東縣警察局關山分局100年9月28日關警交字第1000038828
    號回覆異議人申訴之函文中雖誤載異議人車速為時速99公里
    ，然業經更正為時速80公里，有上開函文為證，且本件舉發
    單及裁決書上就異議人之行車速度亦均記載超過最高速限時
    速20公里，並無誤算、誤記，是故，異議人前開辯解，均屬
    無據。
五、綜上，異議人有上開違規情形，事證明確，原處分機關據此
    援引道路交通管理處罰條例第40條規定，裁處罰鍰1,800 元
    ，並依同條例第63條第1項第1款規定併記違規點數1 點，即
    無違誤，異議人指摘原處分不當，為無理由，本件異議，應
    予駁回。
據上論斷，應依道路交通案件處理法第19條，裁定如主文。
中    華    民    國   100    年    12    月    15    日
                          交通法庭    法  官  陳億芳
以上正本證明與原本無異。
如不服本裁定應於送達後5日內向本院提出抗告狀。
中    華    民    國   100    年    12    月    15    日
                                      書記官  鄭於珮